---
title: "Modelos de distribuição espacial"
subtitle: "Simulação de pontos no espaço"
author: "Exercício prático da disciplina Ecologia de Populações de Comunidades Vegetais, IB-USP"
output:
  html_document:
    toc: true
    theme: united
  pdf_document:
    toc: true
    highlight: zenburn
---


```{r settings, echo=FALSE}
library(knitr)
knitr::opts_chunk$set(
  echo = TRUE, eval = FALSE)
```

# Introdução

No roteiro anterior, apresentamos quatro modelos de distribuição de
pontos num plano: Poisso homogêneo, Poisson não-homogêneo, Thompson
homogêneo e Thompson não-homogêneo. Estes modelos são úteis para
descrever, entre outros padrões, a estrutura espacial de plantas. Por
exemplo, se descobrimos que o modelo Thompson homogêneo aproxima bem a
distribuição de plântulas de uma espécie, já podemos inferir que a
limitação à dispersão de propágulos das plantas-mãe é importante. Se o
modelo Poisson não homogêneo aproxima bem a distribuição dos adultos
de uma espécie de árvore, podemos suspeitar de que a sobrevivência até
a fase adulta é afetada por algum característica do ambiente, que
varia na área.

Mas como avaliar se um destes modelos aproxima bem um padrão
observado? Neste roteiro, vamos apresentar uma das maneiras de fazer
isso, com o modelo mais simples, que é o Poisson homogêneo. A ideia
geral que vamos mostrar aqui vale para os demais modelos, mas
deixaremos para mostrar isso em outro roteiro.


# O modelo Poisson homogêneo é uma boa aproximação?

Vamos imaginar que uma ecóloga 

```{r }
library(spatstat) ## caso vc nao tenha carregado o pacote
vit <- read.csv("data/vit_regia_coords.csv")
## convert to meters (approx)
vit$xm <- vit$x*0.3752972
vit$ym <- vit$y*0.3752972
vit.p <- ppp(vit$xm, vit$ym, window = owin(c(0,36.513*0.3752972), c(0,20.505*0.3752972)))
```
