---
title: "Modelos de distribuição espacial"
subtitle: "Ajuste e comparação de modelos"
author: "Exercício prático da disciplina Ecologia de Populações de Comunidades Vegetais, IB-USP"
output:
  html_document:
    toc: true
    theme: united
  pdf_document:
    toc: true
    highlight: zenburn
---


```{r settings, echo=FALSE}
library(knitr)
knitr::opts_chunk$set(echo = TRUE, eval = FALSE)
library(spatstat)
## descomente para gerar com todos os outputs
##knitr::opts_chunk$set(echo = TRUE, eval = TRUE)
```

# Introdução

No roteiro anterior, vimos como a função de L de Ripley pode ser usada
para avaliar se um padrão de distribuição de pontos no espaço
corresponde ao esperado por um processo Poisson homogêneo. Neste
roteiro, vamos generalizar esta ideia, mostrando duas maneiras pela
qual podemos avaliar o ajuste de qualquer modelo de distribuição de
pontos a um padrão espacial.


# Ajuste de modelos a padrões de pontos no espaço



```{r bei counts}
bei.df <- as.data.frame(bci.pp)
bei.elev.df <- as.data.frame(bei.extra$elev)
bei.count <- quadratcount(bci.pp, nx = 101 , ny = 201)
bei.count.df <- as.data.frame(bei.count)
plot(bei.count.df$Freq ~  bei.elev.df$value)


```

